【裁判字號】    98,訴,1546
【裁判日期】    981016
【裁判案由】    違反毒品危害防制條例
【裁判全文】
臺灣彰化地方法院刑事判決              98年度訴字第1546號
公  訴  人  臺灣彰化地方法院檢察署檢察官
被      告  甲○○
上列被告因違反毒品危害防制條例案件，經檢察官提起公訴（98
年度毒偵字第1829號），本院裁定以簡式審判程序審理，判決如
下：
    主    文
甲○○施用第一級毒品，累犯，處有期徒刑柒月。又施用第二級
毒品，累犯，處有期徒刑參月。應執行有期徒刑玖月。
    犯  罪  事  實
一、甲○○前因施用第二級毒品及持有第一級毒品案件，經臺灣
    彰化地方法院檢察署檢察官以88年度毒偵字第732號起訴並
    聲請強制戒治。強制戒治部分，於民國89年9月11日因停止
    戒治付保護管束期滿，未經撤銷視為執行完畢。起訴部分，
    經本院以89年度易字第318號分別判處有期徒刑6月及拘役50
    日確定。另因違反麻醉藥品管理條例案件，經最高法院以88
    年度臺上字第3990號判處有期徒刑5年3月確定。嗣又因施用
    毒品案件，分別經本院及臺灣臺中地方法院以93年度易緝字
    第63號、93年度彰簡字第435號、94年度訴字第1040號判決
    判處有期徒刑8月、4月、10月確定，上開案件嗣經接續執行
    及確定判決撤銷假釋執行殘刑，再因減刑，而於97年2月17
    日縮刑期滿執行完畢。詎仍不知警惕，另基於施用第一級毒
    品海洛因之犯意，於98年7月6日某時，在其位於彰化縣彰化
    市○○路○段646巷58之8號10樓之住處內，以將海洛因摻入
    香菸內點燃吸煙之方式，施用第一級毒品海洛因一次；另基
    於施用第二級毒品甲基安非他命之犯意，於98年7月8日晚間
    8時許，在同上執住處內，以將第二級毒品甲基安非他命置
    入玻璃球內燒烤吸食煙霧之方式，施用第二級毒品甲基安非
    他命一次。嗣於98年7月9日上午7時許，在其前揭處所，為
    警持搜索票搜索查獲。
二、案經彰化縣警察局報請臺灣彰化地方法院檢察署檢察官偵查
    起訴。
    理    由
一、本件被告甲○○所犯係死刑、無期徒刑、最輕本刑為三年以
    上有期徒刑或高等法院管轄第一審案件以外之罪，並於本院
    行準備程序時就被訴事實為有罪之陳述，本院合議庭依前揭
    規定，經評議結果，裁定改由受命法官獨任行簡式審判程序
    ，先予敘明。
二、上揭犯罪事實，業據被告甲○○迭於本院行準備程序、審理
    程序時均坦承不諱，且其於98年7月9日為警查獲時所採取之
    尿液，經送鑑驗結果，確呈嗎啡、安非他命及甲基安非他命
    陽性反應，此有彰化縣警察局刑警大隊委託檢驗所尿液與真
    實姓名對照單，及詮昕科技股份有限公司98年7月22日出具
    之濫用藥物尿液檢驗報告各1紙附卷可稽，足認被告之自白
    應與事實相符，應可採信。
三、按修正毒品危害防制條例就施用毒品者，僅於「初犯」及「
    五年後再犯」二種情形，有其追訴條件之限制，即須於初犯
    經觀察、勒戒或強制戒治釋放後，五年內均無施用毒品之行
    為，始能認其前所實施之觀察、勒戒或強制戒治已足遮斷毒
    癮，而得於五年後再犯時，再予適用初犯之規定，重行觀察
    、勒戒等程序；倘五年內已經再犯，被依法追訴處罰，縱其
    第三次（或第三次以上）施用毒品之時間在初犯釋放五年以
    後，即與「五年後再犯」之情形有別，且因已於「五年內再
    犯」，顯見其再犯率甚高，原實施觀察、勒戒或強制戒治，
    已無法收其實效，而無五年戒斷期之存在，自無再經觀察、
    勒戒及強制戒治之必要，應由檢察官逕行起訴，最高法院95
    年度台非字第59號判決、95年度台非字第65號判決及95年度
    第7 次刑事庭會議決定足供參照。本件被告曾因施用第二級
    毒品及持有第一級毒品案件，經臺灣彰化地方法院檢察署檢
    察官以88年度毒偵字第732號起訴並聲請強制戒治。強制戒
    治部分，於89年9月11日因停止戒治付保護管束期滿，未經
    撤銷視為執行完畢。起訴部分，經本院以89年度易字第318
    號分別判處有期徒刑6月及拘役50日確定。另因違反麻醉藥
    品管理條例案件，經最高法院以88 年度臺上字第3990號判
    處有期徒刑5年3月確定。嗣又因施用毒品案件，分別經本院
    及臺灣臺中地方法院以93年度易緝字第63號、93年度彰簡字
    第435號、94年度訴字第1040號判決判處有期徒刑8月、4月
    、10月確定，上開案件嗣經接續執行及確定判決撤銷假釋執
    行殘刑，再因減刑，而於97年2月17 日縮刑期滿執行完畢，
    有臺灣彰化地方法院檢察署刑案資料查註紀錄表及臺灣高等
    法院被告前案紀錄表各一份附卷可稽；是被告於98年間再次
    施用毒品之犯行，即與觀察、勒戒或強制戒治執行完畢釋放
    後五年後再犯施用毒品罪之情形有別，應依法論科。
四、核被告所為，係犯毒品危害防制條例第10條第1、2項之施用
    第一、二級毒品罪。被告為施用毒品而持有第一、二級毒品
    ，其持有之低度行為應為施用之高度行為所吸收，不另論罪
    。再被告所犯上開二罪，犯意各別，行為互殊，且犯罪構成
    要件亦不同，應予分論併罰。又被告有如犯罪事實欄所載之
    前科及執行完畢，五年內故意再犯有期徒刑以上之二罪，均
    為累犯，應依刑法第47條第1項規定，分別加重其刑。爰審
    酌被告前曾有施用毒品罪前科，猶再施用本件毒品，惟其對
    他人權益之侵害仍屬有限，於本院行準備程序與審理時均已
    坦承犯行，暨其犯罪動機、施用之情節等一切情狀，分別量
    處如主文所示之刑，並定其應執行之刑，以示懲儆。
據上論斷，應依刑事訴訟法第273條之1第1項、第299條第1項前
段，毒品危害防制條例第10條第1項、第2項，刑法第11條前段、
第47條第1項、第51條第5款，判決如主文。
本案經檢察官林依成到庭執行職務
中    華    民    國    98    年    10    月    16    日
                  刑事第四庭    法  官  吳俊螢
以上正本證明與原本無異。
如不服本判決，應於收受判決後10日內向本院提出上訴書狀，並
應敘述具體理由；其未敘述上訴理由者，應於上訴期間屆滿後20
日內向本院補提理由書（均須按他造當事人之人數附繕本「切勿
逕送上級法院」）。
中    華    民    國    98    年    10    月    16    日
                                書記官  林怡吟
【附錄本案論罪科刑法條全文】
毒品危害防制條例第十條：
施用第一級毒品者，處六月以上五年以下有期徒刑。
施用第二級毒品者，處三年以下有期徒刑。


司法院資訊處製作；財團法人民間司法改革基金會備份。
